# 判断合同为租赁还是服务

提问人：慕颜韵 时间：2020-11-04 09:33:08
请教各位老师：
与客户签订如下合同：
为客户建设一个项目，建设期 2 个月，客户验收后开始使用，三年内，每年收取固定费用；期间客户只拥有使用权，三年内由企业负责维修等以维持该项目正常使用的活动；三年结束后，该项目所有权归企业。
问题：该业务是为客户提供服务还是一项租赁业务？（假如老师们还有别的关注点，我再补充）

回答人：chenyiwei
考虑以下问题：该项目是否明确为仅供该客户使用？合同是否明确约定了在一定期限内需为该客户提供的最低数量产品或产能，如果该设备达不到约定产能，是否需由本企业负责通过其他方式予以补足？
如果该项目明确为仅供该客户使用，且无产能或产量不足时由本企业负责补足的约定，则一般理解为采用分期付款方式向客户销售设备。提供的维护可能作为一项单独的履约义务。